Config:
  hfst:
    Gen: ../../../src/generator-gt-norm.hfst
    Morph: ../../../src/analyser-gt-norm.hfst
#  xerox:
#    Gen: ../../../src/generator-gt-norm.xfst
#    Morph: ../../../src/analyser-gt-norm.xfst
#    App: lookup

Tests:



  Noun - sajos: # 2B
    sajos+N+Sg+Nom: sajos
    sajos+N+Sg+Gen: saijoos
    sajos+N+Sg+Acc: saijoos
    sajos+N+Sg+Ill: sajosân
    sajos+N+Sg+Loc: sajosist
    sajos+N+Sg+Com: sajosáin
    sajos+N+Sg+Abe: saijoosttáá
    sajos+N+Ess: sajosin
    sajos+N+Par: sajosid
    sajos+N+Pl+Nom: sajoseh
    sajos+N+Pl+Gen: sajosij
    sajos+N+Pl+Acc: sajosijd
    sajos+N+Pl+Ill: sajosáid
    sajos+N+Pl+Loc: sajosijn
    sajos+N+Pl+Com: sajosijgin
    sajos+N+Pl+Abe: sajosijttáá

